最　高　行　政　法　院　裁　定
　　　　　　　　　　　　　94年度裁字第01335號
抗　告　人　甲○○
上列抗告人因與相對人苗栗縣稅捐稽徵處間土地增值稅事件，對
於中華民國93年4月28日臺中高等行政法院93年度訴字第73號裁
定提起抗告，本院裁定如下︰
    主  文
抗告駁回。
抗告訴訟費用由抗告人負擔。
　　理  由
一、本件抗告人於原審起訴意旨略以：其移轉坐落苗栗縣通霄鎮
    ○○段635之1、636、637、638、639、642地號等6筆土地，
    原申請依土地稅法第39條之2規定免徵土地增值稅，經相對
    人苗栗縣稅捐稽徵處重核補徵土地增值稅共計新台幣（下同
    ）13,627,100元之處分。抗告人不服，循序提起行政訴訟，
    分別經最高行政法院89年度判字第2137號、89年度判字第21
    36號、89年度判字第2784號、89年度判字第2623號、89年度
    判字第2484號、89年度判字第1706號等判決，均駁回抗告人
    之訴。茲發現系爭處分所依據之土地稅法第39條之2規定，
    於民國（下同）89年1月6日修訂，修訂公布日尚於本件行政
    訴訟期間，屬尚未核課確定之案件，按修訂後之條文，抗告
    人系爭土地出售移轉對象為自然人，行為時之土地作農業使
    用，可免徵土地增值稅，相對人應依稅捐稽徵法第1條、第1
    條之1及中央法規標準法第18條等規定辦理。經抗告人於93
    年1月6日向相對人申請確認前開補徵土地增值稅之行政處分
    無效，相對人即以93年1月19日苗稅法字第0932001134號函
    駁回後，抗告人認該事件是否適用法規錯誤，有即受確認判
    決之法律上利益，乃提起本訴請求判決確認相對人補徵系爭
    土地土地增值稅13,627,100元之行政處分為無效，及抗告人
    移轉坐落苗栗縣通霄鎮○○段635之1、636、637、638、639
    、642地號土地得免徵土地增值稅等語。
二、原裁定以：本件經相對人查明系爭土地係錡夆機械股份有限
    公司利用陳世明農民名義購買，認定系爭土地之移轉並無免
    徵土地增值稅之適用，遂向抗告人發單補徵原免徵之土地增
    值稅。抗告人不服，請求相對人撤銷前述補徵土地增值稅之
    處分，訴經復查、訴願、再訴願及行政訴訟程序，經最高行
    政法院89年判字第2137、2136、2784、2623、2484、1706號
    判決駁回抗告人之訴，全案業已確定在案，此有各該判決書
    附原審卷足稽。茲抗告人復就該已確定之撤銷訴訟，另行提
    起本件確認訴訟，請求確認如前開聲明之判決，難謂合法，
    而予駁回。
三、按撤銷訴訟本質上即包含確認訴訟在內，本件訴訟標的已為
    本院前開確定判決效力所及，抗告人提起本件訴訟，依行政
    訴訟法第107條第1項第9款規定，其起訴為不合法，原審予
    以裁定駁回，並無違誤。抗告意旨仍執詞主張原處分有重大
    明顯之瑕疵，係屬無效，抗告人有即受確認判決之法律上利
    益，應可提起確認無效之訴云云，並無理由，應予駁回。
四、依行政訴訟法第104條、民事訴訟法第95條、第78條，裁定
    如主文。
中    華    民    國    94    年    7    月    14     日
                  第五庭審判長法  官　趙　永　康
                              法  官　鄭　淑　貞
                              法  官　黃　淑　玲
                              法  官　侯　東　昇
                              法  官　林  文  舟
以  上  正  本  證  明  與  原  本  無  異
中    華    民    國    94    年    7    月    15     日
　　　　　　　　　　　　　　　書記官　阮　桂　芬
